ACORDAO-COMPLETO-2338094

ACÓRDÃO DE RELAÇÃO

ACÓRDÃO DE RELAÇÃO 917/2019 ATA 2/2019 - PRIMEIRA CÂMARA

Acórdão 917/2019-TCU-Primeira Câmara
Considerando que os presentes autos tratam de representação da então Secex/MT destinada a apurar eventuais irregularidades decorrente dos atrasos em obras relacionadas à Copa de Futebol FIFA 2014, no âmbito do Estado de Mato Grosso, nos municípios de Cuiabá e Várzea Grande;
Considerando que, após a realização de diligências e inspeção, a referida unidade técnica considerou que o Ministério dos Esportes e o Dnit, na condição de concedentes, deixarem de acompanhar e de fiscalizar a execução das obras, o que poderia ter contribuído para os atrasos identificados, com a possibilidade de prejuízos ao Erário; 
Considerando a necessidade de que esses órgãos avaliem e se manifestem acerca das impropriedades identificadas nestes autos, bem como informem a este Tribunal as providências adotadas com vistas à conclusão das obras e à restituição dos eventuais valores devidos aos cofres públicos;
Os Ministros do Tribunal de Contas da União, reunidos em sessão da Primeira Câmara, ACORDAM, por unanimidade, com fundamento nos arts. 1º, inciso II, e 43, inciso I, da Lei 8.443/92, c/c os arts. 143, 237 e 250 do Regimento Interno, quanto ao processo a seguir relacionado, em conhecer da representação, considerá-la parcialmente procedente, fazendo as determinações abaixo, a serem monitoradas pelas unidades técnicas competentes, de acordo com os pareceres emitidos nos autos:
1. Processo TC-Processo 020.405/2016-2 (REPRESENTAÇÃO) 
	1.1. Responsáveis: Eduardo Cairo Chiletto (XXX.420.067-XX) ; Leonardo Carneiro Monteiro Picciani (XXX.360.667-XX) ; Valter Casimiro Silveira (XXX.286.341-XX) 
	1.2. Órgão/Entidade: Departamento Nacional de Infraestrutura de Transportes; Entidades/órgãos do Governo do Estado de Mato Grosso; Ministério do Esporte (vinculador) 
	1.3. Relator: Ministro Walton Alencar Rodrigues
	1.4. Representante do Ministério Público: Procurador Marinus Eduardo De Vries Marsico
	1.5. Unidade Técnica: Secretaria do TCU no Mato Grosso (Sec-MT) .
	1.6. Representação legal: não há.
	1.7. determinar ao Ministério dos Esportes que, em cumprimento ao art. 6º, parágrafo único, do Decreto 6.170/2008, no prazo de 180 dias, a contar desta deliberação, apure as modificações realizadas no projeto do Centro Oficial de Treinamento da UFMT (que não estão registradas no Siconv) , as quais elevaram os custos inicialmente previstos, manifestando-se quanto ao cumprimento das normas relativas à execução financeira dos recursos, bem como quanto aos aspectos físicos e construtivos da obra, atestando a regularidade da aplicação dos recursos federais destinados ao projeto, ainda que a obra não esteja finalizada; 
1.8. determinar ao Dnit que, no prazo de 180 dias, a contar da ciência desta deliberação, em cumprimento ao art. 6º, parágrafo único, do Decreto 6.170/2008: 
1.8.1 realize os levantamentos necessários à apuração da conclusão das obras e da regularidade da aplicação dos recursos federais destinados aos empreendimentos denominados "Trincheiras do Santa Rosa", "Trevo do Cristo Rei, Dom Orlando Chaves", "Trincheira de Santa Isabel" e "Viaduto do Despraiado";
1.8.2. adote providências com vistas à apuração das ocorrências identificadas nas obras da "Trincheira Trabalhadores-Jurumirim" e do "Complexo Viário do Tijucal", manifestando-se quanto à eventual não execução das garantias contratuais e ao aproveitamento e à utilidade das obras realizadas, instaurando, se for o caso, as tomadas contas especiais cabíveis, com vistas à responsabilização dos agentes públicos e recomposição do Erário.

Primeira Câmara

Eduardo Cairo Chiletto (XXX.420.067-XX); Leonardo Carneiro Monteiro Picciani (XXX.360.667-XX); Valter Casimiro Silveira (XXX.286.341-XX)

ACORDAO-COMPLETO-2552901

Acórdão de Relação 6640/2022 - Primeira Câmara

Acórdão de Relação

ACORDAO-COMPLETO-2455373

Acórdão de Relação 2507/2021 - Primeira Câmara

ACORDAO-COMPLETO-2408464

Acórdão de Relação 4790/2020 - Primeira Câmara

ACORDAO-COMPLETO-2379195

Acórdão de Relação 12281/2019 - Primeira Câmara

WALTON ALENCAR RODRIGUES

não há.

Procurador Marinus Eduardo De Vries Marsico

REPRESENTAÇÃO (REPR)

Secretaria do TCU no Mato Grosso (Sec-MT).